# 涉外资成份公司拟收购需特殊许可证的公司

提问人：2416286660 时间：2019-12-06 06:30:19
@ 陈版主
您好，是关于是否形成控制，纳入合并范围的判定的问题。
事情背景：A公司拟收购一个宠物行业的标的公司，该标的公司未来计划做一些宠物相关的线上直播及线上销售。根据国家规定，标的公司计划做的业务需要获得一些证书的批准（如: ICP 认证、信息网络传播视听节目许可证、广播电视节目制作经营许可证等），而 A公司的股东往上穿透到最末级是有外资的成分。根据规定，A 公司的外资股东成分会对取得这些许可证书造成一定的障碍，所以 A 公司打算成立一个 C 公司，由这个C 公司来收购标的公司，A 公司及其下属子公司 B 公司（宠物控股平台）通过签署协议的方式来全权管理 C 公司。这种情况是否可以将 C公司及 C 公司的子公司纳入 A公司的合并范围？

回答人：chenyiwei
企业会计准则和 IFRS在判断控制权方面的标准基本一致，并不排除协议控制。但协议控制较为复杂，稳定性较差，最终能否成立取决于合同条款和实际运作情况。如果 A 公司是上市公司或者拟进行资本市场运作的公司，需谨慎考虑这种做法能否被证券监管机构接受。